【裁判字號】    92,簡上,194
【裁判日期】    920625
【裁判案由】    違反保護令罪等
【裁判全文】
臺灣高雄地方法院刑事判決                        九十二年度簡上字第一九四號
    上  訴  人  甲○○
    即  被  告
右列上訴人因違反保護令等案件，不服本院高雄簡易庭九十二年度簡字第一０六二號
中華民國九十二年三月三十一日第一審判決（聲請簡易判決處刑案號：九十二年度偵
字第一三五八號）提起上訴，本院管轄之第二審合議庭判決如左：
    主  文
原判決撤銷。
甲○○違反法院依家庭暴力防治法第十三條所為禁止實施家庭暴力行為之裁定，處拘
役伍拾日，如易科罰金，以參佰元折算壹日，緩刑貳年，緩刑期內付保護管束。
    事  實
一、甲○○係乙○○之前夫，二人間具有家庭暴力防治法第三條第一款所規定之家庭
    成員關係，因甲○○曾對乙○○實施身體上不法侵害之傷害行為，乙○○乃向本
    院聲請核發民事通常保護令，業經本院家事法庭於民國九十一年四月十二日，核
    發九十一年度家護字第三八五號民事通常保護令，裁定其不得對乙○○實施身體
或精神上不法侵害之行為，並不得直接或間接為騷擾、通話、通信等聯絡行為，
    及遠離乙○○在高雄縣大寮鄉○○村○○路六三號住處至少一百公尺之民事通常
    保護令，有效期間為一年。詎甲○○於九十一年四月二十三日收受該民事通常保
    護令知悉其內容後，因不滿乙○○於九十一年十一月二十五日打電話至其所服務
    之公司索討子女撫養費，竟基於違反民事通常保護令之犯意，於該保護令有效期
    間內之九十一年十一月二十七日八時許，至乙○○上開住處前，徒手加以毆打，
    致乙○○受有左前額血腫三Ⅹ二公分、下頜擦傷一Ⅹ一公分、右膝瘀青五Ⅹ二公
    分、左膝擦傷二Ⅹ一公分及左食指裂傷二公分等傷害（傷害部分業據乙○○於偵
    查中撤回告訴），而為違反前開通常保護令之行為。
二、案經乙○○訴由臺灣高雄地方法院檢察署檢察官偵查後聲請簡易判決處刑。
    理  由
一、右揭事實，業據被告甲○○坦承不諱，核與告訴人乙○○指訴之情節相符，復有
    大統醫院出具之驗傷診斷書、本院九十一年度家護字第二九八號民事通常保護令
    及送達證書影本各紙在卷可佐，應認被告之自白與事實相符，本件事證明確，被
    告犯行洵堪認定
二、按家庭成員間實施身體或精神上不法侵害之行為，即屬「家庭暴力」，本件被告
    甲○○未遵守保護令裁定不得對告訴人乙○○實施身體或精神上不法侵害行為及
    應遠離其住居所至少一百公尺之內容，是核其所為，係犯家庭暴力防治法第五十
    條第一、四款之違反保護令罪。公訴意旨另以被告於前揭時地毆打乙○○，致乙
    ○○受有上開傷害為由，而認被告另涉犯刑法第二百七十七條第一項傷害罪嫌，
    惟按刑法第二百七十七條第一項之普通傷罪係屬告訴乃論之罪；又告訴乃論之罪
    ，未經合法告訴者，應諭知不受理之判決，刑法第二百八十七條、刑事訴訟法第
    三百零三條第三款分別定有明文，本件告訴人乙○○於九十一年十一月二十七日
    向臺灣高雄地方法院檢察署申告被告上開違反保護令及傷害罪嫌，而經檢察事務
    官受理詢問後，隨即於同日具狀撤回其傷害之告訴，有該署九十一年十一月二十
    七日詢問筆錄、撤回告訴狀各一紙在卷可按，告訴人乙○○既已於偵查中具狀撤
    回傷害之告訴，則被告被訴傷害之犯行部分，依前開說明，原應就此部分為不受
    理之諭知，惟公訴人既認被告此部分與前揭起訴經論罪科刑之違反家庭暴力防治
    法第五十條第一、四款之犯行有想像競合犯之裁判上一罪關係，爰不另為不受理
    之諭知，附此敘明。
三、原審認被告罪證明確，予以論罪科刑，固非無見，惟（一）原判決疏未審究傷害
    罪部分已經撤回告訴，而仍予有罪判決，尚有未洽，（二）原判決論罪法條漏引
    家庭暴力防治法第五十條第四款之規定，亦有未合，上訴人提起上訴，指摘原判
    決量刑太重，雖無理由，惟原審判決既有可議，自應予以撤銷，由本院自為判決
    。爰審酌被告實施家庭暴力行為，漠視法院所為之保護令裁定，且未顧及曾為夫
    妻關係之情份，恣意毆打告訴人成傷，所為不足取，本不宜寬貸，惟念其犯後坦
    認犯行，態度良好，應具悔意，及所造成之傷害尚非嚴重，告訴人並到庭表示原
    諒之意等一切情狀，量處如主文所示之刑，並諭知易科罰金之折算標準，以資懲
    儆。末查被告於八十四年間，雖因公共危險案件經判處有期徒刑二月確定，並於
    八十四年十月二十日執行完畢，惟於五年內未再犯有期徒刑以上之罪，有臺灣高
    等法院被告全國前案紀錄表、臺灣高雄地方法院檢察署刑案資料查註紀錄表各一
    紙附卷可稽，其因一時失虞致罹刑章，經此偵審程序，當知所警惕而無再犯之虞
    ，本院認所宣告之刑以暫不執行為適當，併予宣告緩刑二年以啟自新，並依家庭
    暴力防治法第三十條第一項犯家庭暴力罪或違反保護令罪而受緩刑之宣告者，在
    緩刑期內應付保護管束之規定，為緩刑期內付保護管束之諭知。
據上論斷，應依刑事訴訟法第四百五十五條之一第三項、第三百六十九條第一項前段
、第三百六十四條、第二百九十九條第一項前段，家庭暴力防治法第五十條第一款、
第四款、第三十條第一項，刑法第十一條前段、第四十一條第一項前段、第七十四條
第一款，罰金罰鍰提高標準條例第二條，判決如主文。
本案經檢察官劉昀到庭執行職務。
中      華      民      國    九十二    年      六      月    二十五    日
                                  臺灣高雄地方法院刑事第二庭
                                      審判長法  官      莊崑山
                                            法  官      林靜梅
                                            法  官      柯彩燕
右正本證明與原本無異。
不得上訴。
                                            書記官      林同啟
中    華    民    國      九十二      年      六      月      二十七    日
附錄本罪論罪科刑法條全文：
家庭暴力防治法第五十條：
  違反法院依第十三條、第十五條所為之下列裁定者，為本法所稱之違反保護令罪，
  處三年以下有期徒刑、拘役或科或併科新台幣十萬元以下罰金︰
  一、禁止實施家庭暴力行為。
  二、禁止直接或間接騷擾、接觸、通話或其他連絡行為。
  三、命遷出住居所。
  四、遠離住居所、工作場所、學校或其他特定場所。
  五、命完成加害人處遇計畫：戒癮治療、精神治療、心理輔導或其他治療、輔導。


司法院資訊處製作；財團法人民間司法改革基金會備份。
